【裁判字號】    90,易,1413
【裁判日期】    901218
【裁判案由】    賭博
【裁判全文】
臺灣屏東地方法院刑事判決                          九十年度易字第一四一三號
    公  訴  人  臺灣屏東地方法院檢察署檢察官
    被      告  甲○○
右列被告因賭博案件，經檢察官提起公訴（九十年度偵字第五一三七號），本院判決
如左：
    主  文
甲○○連續意圖營利，聚眾賭博，處有期徒刑月，如易科罰金，以佰元折算壹日
。
扣案麻將付、未開封撲克牌拾玖付、已開封撲克牌壹疊及骰子拾粒均沒收。
    事  實
一、甲○○基於意圖營利之概括犯意，自民國九十年七月間起，連續提供其所有門牌
    屏東市○○段一九一號住宅為賭博場所，及提供麻將、撲克牌及骰子等物，以供
    前來上址參與賭博之朋友、親戚、員工使用。麻將以賭大、小方式，賭金由參與
    賭博者自己決定，每打一圈收取新台幣（下同）三百元；撲克牌以賭十三支方式
    ，收取之金額自二百元至五百元不等，俟同年八月十日下午五時十分許，陳瓊櫻
    、陳麗琴、陳德源、戴國裕、林松永、鍾發輝、黃瑞英等人聚集在前址賭博財物
    時，為警查獲，並當場扣得甲○○所有供聚賭所用及預備之麻將三付、未開封撲
    克牌十九付、已開封撲克牌一疊、骰子三十粒，及現金十九萬七千六百五十元。
二、案經屏東縣警察局移請臺灣屏東地方法院檢察署檢察官偵查起訴。
    理  由
一、訊據被告甲○○固坦承提供上址及賭具之行為，惟矢口否認有何營利之意圖，並
    辯稱：係他們拿錢給我幫他們買東西，沒有抽頭云云。經查：被告於警詢中坦承
    每日下午二、三點至四、五點就結束，每日抽頭金額約一千元（參九十年八月十
    日警詢筆錄）；偵查中改稱抽頭大約三百、五百左右（參偵查卷第六頁反面）各
    等語，核與證人林松永於警詢中證稱：由甲○○抽頭，每局以四圈為抽頭方式，
    每局抽頭三百元（參九十年八月十日警詢筆錄）等語相符，被告於檢警之自白，
    應屬事實，被告所辯，顯係卸責之詞，委無足採。此外，復與證人陳瓊櫻、陳麗
    琴、陳德源、戴國裕、鍾發輝、黃瑞英等人之證述情節大致相符，且有當場扣得
    之麻將三付、未開封撲克牌十九付、已開封撲克牌一疊、骰子三十粒，及賭資十
    九萬七千六百五十元可佐，被告犯行洵堪認定，應依法論科。
二、核被告甲○○意圖營利提供場所聚眾賭博，係犯刑法第二百六十八條之供給賭場
    及聚眾賭博罪。被告前後供給賭場、聚眾賭博，均係反覆實施而犯同一之罪名，
    顯係各基於一概括犯意，均應論以連續犯，分別以一罪論。被告所犯圖利供給賭
    場、圖利聚眾賭博二罪，係基於一個賭博犯意之決定，達成其同一犯罪之各個舉
    動，應屬法律概念之一行為，其一行為觸犯上開二罪名，為想像競合犯，應依刑
    法第五十五條規定從一重之圖利聚眾賭博罪處斷。爰審酌被告犯罪動機、目的、
    手段、提供麻將、撲克牌及骰子等物為賭具，收取賭金二百元至五百元不等，及
    犯罪後態度等一切情狀，量處如主文所示之刑，並諭知易科罰金之折算標準示懲
    。
三、扣案之麻將三付、未開封撲克牌十九付、已開封撲克牌一疊，及骰子三十粒，均
    係被告所有，為被告於偵查中供明在卷，且係供聚賭犯罪所用及預備之物，均依
    法併為沒收之諭知。惟扣案現金十九萬七千六百五十元，其中四萬七千元在三樓
    樓梯垃圾筒取出，六萬二千二百五十元係自證人鍾發輝身上取得，八萬八千四百
    元則自證人林松永身上取出等情，業經證人鍾發輝、林松永於警詢，及被告於警
    詢、偵查中供述在卷，並載明於維新小組扣押物品目錄表；又上開賭博場所係住
    宅，僅供被告之朋友、親戚及員工使用，並非供不特定之多數人出入，非屬公眾
    得出入之場所，業經公訴人核認無訛，並載明於起訴書上，上開賭資既非被告所
    有，且非供犯罪所用或所得之物，又非屬公眾得出入場所之賭檯或兌換籌碼處之
    財物，應法自不得宣告沒收，公訴人認應一併宣告沒收，顯有誤解，附此敘明。
據上論斷，應依刑事訴訟法第二百九十九條第一項前段，刑法第五十六條、第二百六
十八條、第五十五條、第四十一條第一項、第三十八條第一項第二款，罰金罰鍰提高
標準條例第一條前段、第二條，判決如主文。
本案經檢察官蔣忠義到庭執行職務。
中      華      民      國      九十      年      十二    月    十八    日
                                      臺灣屏東地方法院刑事第二庭
                                          審判長法官  吳永宋
                                          法      官  陳松檀
                                          法      官  李淑惠
右正本證明與原本無異。
對於本判決如有不服應於收受送達後十日內向本院提出上訴書狀上訴於台灣高等法院
高雄分院並按他造當事人之人數附具繕本。
                                          書記官       魏慧夷
中      華      民      國      九十      年      十二   月     十八    日
附錄論罪法條：
刑法第二百六十八條
 (圖利供給賭場或聚眾賭博罪)
意圖營利，供給賭博場所或聚眾賭博者，處三年以下有期徒刑，得併科三千元以下罰
金。


司法院資訊處製作；財團法人民間司法改革基金會備份。
